臺灣高等法院高雄分院刑事判決
111年度上訴字第453號
上  訴  人  
即  被  告  孫愼鴻





選任辯護人  顏知樂律師(法扶律師)
上  訴  人  
即  被  告  佘威霆



指定辯護人  曾嘉雯律師
上列上訴人因毒品危害防制條例案件，不服臺灣橋頭地方法院11
0年度訴字第360號，中華民國111年1月19日第一審判決（起訴案
號：臺灣橋頭地方檢察署110年度偵字第10140號、110年度偵字
第10974號），提起上訴，本院判決如下：
    主  文
上訴駁回。
    事  實
一、孫愼鴻、佘威霆、鄭家忠（另經原審判刑確定）均明知甲基
    安非他命係毒品危害防制條例第2 條第2 項第2 款規定所列
    管之第二級毒品，未經許可，依法不得持有、販賣、轉讓、
    施用竟單獨或共同為下列犯行：
（一）孫愼鴻基於幫助鄭家忠販賣第二級毒品甲基安非他命以營
      利之犯意，為附表一編號2、3所示之行為。
（二）佘威霆與鄭家忠共同基於販賣第二級毒品甲基安非他命以
      營利之犯意，共同為附表一編號8所示之行為。
（三）佘威霆基於共同販賣第二級毒品甲基安非他命以營利之犯
      意，與綽號「阿明」不詳姓名之成年人共同為附表一編號
      12所示之行為。嗣經警對鄭家忠持用之行動電話門號0000
      000000號行動電話、孫愼鴻持用之行動電話門號00000000
      00號、佘威霆持用之行動電話門號0000000000號執行通訊
      監察，並持法院核發之搜索票，於110年7月28日對孫愼鴻
      、佘威霆執行搜索，於110年7月29日對洪柏融、歐柏賢執
      行搜索，扣得如附表二所示之物，因而查悉上情。
二、案經臺南市政府警察局刑事警察大隊移送臺灣橋頭地方檢察
    署檢察官偵查起訴。
    理  由
一、證據能力：
    按被告以外之人於審判外之言詞或書面陳述，屬傳聞證據，
    原則上不得作為證據；惟按被告以外之人於審判外之陳述，
    雖不符刑事訴訟法第159條之1至第159條之4之規定，而經當
    事人於審判程序同意作為證據，法院審酌該言詞陳述或書面
    陳述作成時之情況，認為適當者，亦得為證據，刑事訴訟法
    第159條第1項、第159條之5第1項分別定有明文。查本判決
    所引用屬於傳聞證據之部分，均已依法踐行調查證據程序，
    且檢察官及被告及辯護人於本院審理時，均明示同意有證據
    能力（見本院卷第143至146頁、第185至200頁），基於尊重
    當事人對於傳聞證據之處分權，及證據資料愈豐富愈有助於
    真實發現之理念，本院審酌該等證據作成時情況，並無違法
    取證之瑕疵，且無顯不可信之情形，以之作為證據應屬適當
    ，自均有證據能力。
二、實體上認定之理由
（一）訊據上訴人即被告佘威霆、孫愼鴻對於附表一事實欄各所
      示犯罪事實，於警詢、偵查中、原審及本院審理中均坦承
      不諱（警一之一卷第12、15、132至134、138至139、141
      至166、360頁，警二之一卷第7、47至53、194頁，偵三卷
      第354至355頁，原審卷第236至237頁、本院卷第143頁、
      第193頁、第203頁），核與證人即共同被告鄭家忠、證人
      陳建宏於警詢之證述、偵查中之（具結）證述互核相符（
      警一之一卷第279至280、303頁，警一之二卷第418至426
      、429至435、502至514、518至521、634至640頁，警二之
      一卷第69、187至189、195、343至348、371至373、439頁
      ，警二之二卷第485至487頁，偵一卷第368頁，偵四卷第6
      6、71至72頁），並有臺南市政府警察局刑事警察大隊扣
      押筆錄、扣押物品目錄表、扣押物品收據、扣押物品照片
      （孫愼鴻、佘威霆）、110年聲監續字第166號、原審法院
      110年聲監字第82號、110年聲監續字第218號、110年聲監
      續字第310號通訊監察書、通訊監察譯文、手機通聯紀錄
      翻拍照片等件附卷可佐（警一之一卷第29至51、125至127
      、167至169、173至181、198至210、219至225、365至371
      、393至397頁，警一之二卷第453、455至456、460至462
      、585至596、679至681頁，警二之一卷第365頁，警二之
      二卷第533至535、571至573、574至576、579至581、651
      至663頁，偵三卷第327、339至341頁），是被告孫愼鴻、
      佘威霆2人之自白與事實相符，堪予採信。
（二）按販賣毒品罪，係以行為人主觀上有營利之意圖，客觀上
      將毒品價售或有償讓與他人為其構成要件，若行為人主觀
      上並無營利之意圖，即與販賣毒品罪之構成要件不相符合
      （最高法院102年度台上字第2541號判決要旨參照）。查
      被告孫愼鴻與佘威霆與附表一編號2、3、8、12所示購毒
      者非至親好友或有錢財共通關係，且被告佘威霆出面交付
      甲基安非他命予各該購毒者時均有收取如附表一各該欄位
      所示價金，業經認定如前，若無藉販賣毒品牟利之情，自
      無費心甘受重典而涉犯販賣毒品之必要，足認被告佘威霆
      及同案被告鄭家忠均係為藉由販賣甲基安非他命牟利，其
      主觀上具有營利之意圖甚明。另被告孫愼鴻就附表一編號
      2、3部分僅搭載鄭家忠前往現場與購毒者交易，並未朋分
      販賣所得，則應成立幫助被告鄭家忠販賣毒品以營利之犯
      意，亦足以認定。
（三）綜上所述，本案事證明確，被告孫愼鴻、佘威霆2人犯行
      均堪認定，應依法論科。
 三、論罪
（一）甲基安非他命係毒品危害防制條例第2條第2項第2款所定
      之第二級毒品，核下列被告孫愼鴻、佘威霆所為：
     ⒈被告孫愼鴻就附表一編號2至3所為，均係犯刑法第30條第
       1項、毒品危害防制條例第4條第2項幫助販賣第二級毒品
       罪。
     ⒉被告佘威霆就附表一編號8、12所為，均係犯毒品危害防
       制條第4條第2項之販賣第二級毒品罪。
     ⒊被告佘威霆販賣第二級毒品前，持有該等毒品之低度行為
       ，為販賣之高度行為所吸收，不另論罪。
     ⒋被告佘威霆與鄭家忠就附表一編號8部分間具有犯意聯絡
       、行為分擔，佘威霆就附表一編號12部分，與「阿明」
       均具有犯意聯絡、行為分擔，均應論以共同正犯。
     ⒌被告孫愼鴻、佘威霆所犯上開2罪，均犯意各別，行為互
       殊，應予分論併罰。
（二）減輕事由
    ⒈幫助犯減輕部分被告孫愼鴻就附表一編號2至3所為，均係
      基於幫助之犯意而為販賣第二級毒品罪，應依刑法第30條
      第2項規定，按正犯之刑減輕之。
    ⒉偵審自白減輕部分
      ⑴按毒品危害防制條例第17條第2項規定，旨在獎勵犯罪人
        之悛悔，同時使偵查或審判機關易於發現真實，以利毒
        品查緝，俾收防制毒品危害之效，苟被告於偵查及審判
        中均有自白，即應依法減輕其刑。
      ⑵被告孫愼鴻、佘威霆就其等各於附表一編號2至3、8、12
        所示幫助、共同販賣第二級毒品之犯罪事實於偵查中及
        法院審理時均已自白不諱，均應依毒品危害防制條例第
        17條第2項之規定減輕其刑。
    ⒊本案無因被告供出毒品來源而得以減輕之事由
      ⑴按毒品危害防制條例第17條第1項規定：犯第4條至第8條
        、第10條或第11條之罪，供出毒品來源，因而查獲其他
        正犯或共犯者，減輕或免除其刑。其立法理由謂：為有
        效破獲上游之製毒組織，鼓勵毒販供出所涉案件毒品之
        來源，擴大落實毒品之追查，俾有效斷絕毒品之供給，
        以杜絕毒品氾濫，對查獲之毒販願意供出毒品來源，因
        而查獲其他正犯或共犯者，採行寬厚之刑事政策。
      ⑵經原審函詢臺灣橋頭地方檢察署（下稱橋頭地檢）與臺
        南市政府警察局刑事警察大隊（下稱臺南刑大），檢警
        是否有因被告孫愼鴻、佘威霆供述毒品來源，因而查獲
        其他正犯或共犯等情。惟依臺南刑大警員職務報告略以
        ：鄭家忠指證毒品來自孫靖明（綽號阿明），經通知孫
        靖明到案後，其坦承有販賣毒品予鄭家忠，惟鄭家忠與
        孫靖明所述不符合之處，尚在釐清中；另孫愼鴻所指證
        之毒品來源「姐仔」因未能提供真實年籍，無法追查等
        語，有臺南刑大110年12月17日南市警刑大偵五字第110
        0670584號函暨檢附之警員職務報告及原審公務電話紀
        錄可佐（原審卷第183至185、187頁）。是以，偵查機
        關並未因被告孫愼鴻之供述毒品來源而查獲其他正犯或
        共犯。被告孫愼鴻辯護人上訴時雖又主張：被告孫慎鴻
        及鄭家忠之毒品上游均為綽號「阿明」之人，因被告孫
        慎鴻未與「阿明」直接聯絡，係由鄭家忠請佘威霆跟「
        阿明」聯繫購買毒品，鄭家忠、佘威霆既已提供毒品交
        易細節，供警方賡續追查，而被告孫慎鴻於警詢時亦據
        實供出毒品來源，警方依被告孫慎鴻、鄭家忠於警、偵
        時之陳述内容，進而查獲綽號「阿明」之孫靖明，因此
        被告孫慎鴻亦應依毒品危害防制條例第17條第1項規定
        ，減輕其刑云云。惟查：被告孫慎鴻於110年7月29日警
        詢已稱：「（問被告孫愼鴻：據警方詢問鄭家忠的筆錄
        ，110年4月4日0時12分、0時15分許，鄭家忠與佘威霆
        進行毒品交易時，但佘威霆毒品數量不夠，遂另外調綽
        號「阿明」的藥頭給鄭家忠認識，要購買的毒品安非他
        命，當天購買安非他命的1500元是你拿給綽號「阿明」
        的男子，是否有這回事？）有這回事，當天綽號「阿明
        」的男子有來跟我們交易毒品，1500元是我拿給綽號「
        阿明」的男子的沒錯，…，綽號「阿明」的男子拿價值2
        500元的安非他命給我（内含佘威霆欠鄭家忠的1000元
        毒品安非他命錢）。」（見警一卷第237頁）；足見警
        方係先依鄭家忠警詢之供述毒品來源後，再詢問孫愼鴻
        綽號「阿明」是否為其毒品之上游，故辯護人主張係因
        被告孫愼鴻供述才查出毒品之上游「阿明」云云，則有
        誤會。
    ⒋刑法第59條
      ⑴按刑之量定，為求個案裁判之妥當性，法律固賦予法院
        裁量權，但此項裁量權之行使，除應依刑法第57條之規
        定，審酌行為人及其行為等一切情狀，為整體之評價，
        並應顧及比例原則與平等原則，使罪刑均衡，輕重得宜
        ，以契合社會之法律感情。刑法第59條規定犯罪之情狀
        可憫恕者，得酌量減輕其刑，其所謂「犯罪之情狀」，
        與同法第57條規定科刑時應審酌之一切情狀，並非有截
        然不同之領域，於裁判上酌減其刑時，應就包括刑法第
        57條所列舉之10款事項等犯罪一切情狀，予以全盤考量
        ，審酌其犯罪有無可憫恕之事由，如有無特殊之原因與
        環境，在客觀上足以引起一般同情，以及宣告法定最低
        度刑，是否猶嫌過重等，以為判斷。
      ⑵被告孫愼鴻、佘威霆之辯護人雖均以：鄭家忠與購毒者
        之間都是朋友、同事互通有無，均係偶然受託進行毒品
        交易較一般販毒情節輕微；孫愼鴻僅是幫助鄭家忠販賣
        毒品，情節輕微；佘威霆偵審均坦承犯行，犯後態度良
        好等語為被告2人就涉犯幫助、共同販賣第二級毒品罪
        均請求依刑法第59條規定減輕其刑云云。然查被告2人
        各次分別幫助、共同販賣第二級毒品罪，其法定最低本
        刑為10年以上有期徒刑，而被告2人均因偵審自白減輕
        其刑，最低處斷刑即為5年以上，被告孫愼鴻則另有因
        幫助犯而減輕，最低處斷刑為2年6月以上，考量被告2
        人本件犯幫助、共同販賣第二級毒品罪，要與一般（幫
        助）販賣第二級毒品犯行並無二致，行為本應予責難，
        尚無客觀上足以引起一般同情之特殊原因與環境，況依
        被告2人犯罪之具體情狀及行為背景觀之，倘對其等所
        涉販賣第二級毒品罪宣告最低有期徒刑5年以上、幫助
        販賣第二級毒品罪宣告最低有期徒刑2年6月以上之刑，
        尚難認有何情輕法重或客觀上足以引起社會一般人同情
        之虞。倘遽予憫恕被告2人而減輕其刑，除對其難收改
        過遷善之效，無法達到刑罰特別預防之目的外，亦易使
        其他販毒之人心生投機、甘冒風險繼續販毒，無法達到
        刑罰一般預防之目的，是被告孫愼鴻幫助販賣甲基安非
        他命2次、被告佘威霆販賣甲基安非他命2次之犯行，均
        無適用刑法第59條酌減規定之餘地，併此敘明。
    ⒌綜上，被告孫愼鴻就附表一編號2至3犯行有2項減輕事由（
      幫助、偵審自白）之適用；被告佘威霆就附表一編號8、1
      2犯行有前述1項減輕事由（偵審自白）之適用，而就被告
      孫愼鴻部分，應依刑法第70條規定遞減之。
四、上訴論斷之理由
    原審認被告孫愼鴻、佘威霆2人罪證明確，並審酌被告孫愼
    鴻、佘威霆均不思守法自制，循正當途徑獲取所需，為獲取
    不法利益，鋌而走險幫助、共同販賣第二級毒品甲基安非他
    命予他人，助長毒品散布，危害社會治安及國民健康甚鉅，
    實應予非難。衡以被告孫愼鴻先後於附表一編號2至3，共計
    2次駕車幫助鄭家忠販賣第二級毒品，被告佘威霆販賣毒品
    時間為110年3至4月，購毒者2人，共2次流通情形，販賣價
    金分別為新臺幣（下同）2500、3000元，是各該宣告刑應反
    映其等販售價金之差異；且就附表一編號8所示之罪，鄭家
    忠乃提供毒品且為最終保有價金之人，被告佘威霆則居於交
    付毒品、收取價金之行為分擔地位，就其等犯罪參與程度亦
    應於刑度上予以區別。酌以被告孫愼鴻、佘威霆自始坦承犯
    行之犯後態度，復衡以被告孫愼鴻自陳高職畢業之智識程度
    ，從事鐵捲門工作，月薪約7至8萬元，與配偶同住，配偶身
    體欠佳無法工作，無子女，有負債；被告佘威霆自陳高職畢
    業之智識程度，現從事貨車司機工作，月薪約4萬元，與父
    母同住，離婚，有2名子女，1名當兵、1名就讀高中，需照
    顧父親等一切情狀，分別量處如附表一各該編號「主文及沒
    收」欄及主文欄所示之刑及審酌被告孫愼鴻就附表一編號2
    至3所犯均係幫助販賣第二級毒品，被告佘威霆就附表一編
    號8、12所犯均係販賣第二級毒品，犯罪時間間隔均非甚久
    ，雖各罪不符合集合犯、接續犯之概念，而應數罪併罰，惟
    相較於販賣數量龐大之販毒者、轉讓禁藥者而言，在整體犯
    罪非難評價上，仍有所區別，數罪對法益侵害之加重效應較
    低，若定以過重之應執行刑，其效用可能隨著長期刑之執行
    ，等比例地大幅下跌，對其教化效果不佳，亦有害其回歸社
    會，爰考量被告孫愼鴻幫助販賣之購毒者為1人，被告佘威
    霆之購毒者為2人，及前述犯罪期間等情，被告孫愼鴻犯附
    表一編號2至3所示之2罪、被告佘威霆犯附表一編號8、12所
    示之2罪，分別定其應執行刑為有期徒刑2年10月及5年7月。
    復敘明㈠被告佘威霆就附表一編號8、12所示販賣毒品之犯行
    ，購毒者有給付附表一各該編號「交易經過」欄所示之價金
    ，其中附表一編號12部分，被告佘威霆免除積欠鄭家忠債務
    新臺幣（下同）1000元，故應認取得價金為1000元，另就附
    表一編號2至3部分，則無其他證據足認被告孫愼鴻有從中朋
    分部分現金，則被告佘威霆之犯罪所得雖未扣案，仍應依刑
    法第38條之1第1項前段、第3項規定，於其2人各該販賣毒品
    罪刑項下宣告沒收，且於全部或一部不能沒收或不宜執行沒
    收時，追徵其價額。㈡被告佘威霆所有用於附表一編號8、12
    所示犯行之不詳廠牌手機1支（含門號0000000000號），雖
    未扣案，亦應依毒品危害防制條例第19條第1項規定沒收，
    且於全部或一部不能沒收或不宜執行沒收時，追徵其價額。
    ㈢扣案附表二編號1-1至23所示之物，依卷內事證尚無從審認
    與被告2人本案犯行有何關聯，爰不予宣告沒收、沒收銷燬
    。經核原判決對被告孫愼鴻、佘威霆認事用法，均核無不合
    ，量刑均已斟酌刑法第57條各款所列情狀，其2人各次量刑
    均未逾越法定範圍，另就被告孫愼鴻、佘威霆定應執行刑部
    分，亦均未逾越法定範圍，亦屬適當。被告佘威霆上訴意旨
    雖另以：其所犯販賣毒品2罪所處之有期徒刑5年7月卻與同
    案鄭家忠所犯11罪之分別量處有期徒刑7年2月及6月相近，
    有違公平云云。惟按刑法第51條數罪併罰定執行刑之立法方
    式，採限制加重原則，亦即非以累加方式定應執行刑，如以
    實質累加方式定應執行刑，則處罰之刑度顯將超過其行為之
    不法內涵，而違反罪責原則，復考量因生命有限，刑罰對被
    告造成之痛苦程度，係隨刑度增加而生加乘效果，非以等比
    方式增加，是以隨罪數增加遞減刑罰方式，當足以評價被告
    行為不法性之法理（即多數犯罪責任遞減原則）。經查被告
    佘威霆所犯2次販賣第二級毒品分別量處有期徒刑5年4月及5
    年4月，而原審則僅定其應執行刑為有期徒刑5年7月，已屬
    偏輕。另同案被告鄭家忠所犯11罪中，其中販賣第二級毒品
    部分固有8罪，惟轉讓禁藥部分則有2罪，另幫助施用第二級
    毒品部分則有1罪，而原審僅就其販賣毒品8罪部分即定應執
    行刑已為有期徒刑7年2月，故被告佘威霆以鄭家忠所量之刑
    度作為類比之依據，則有誤會。故被告孫愼鴻、佘威霆上訴
    均無理由，應予駁回。
五、另同案被告鄭家忠部分業經原審判決確定，不另論列，附此
    敘明。　
據上論結，應依刑事訴訟法第368條，判決如主文。
本案經檢察官黃楷中提起公訴，檢察官李靜文到庭執行職務。
中　　華　　民　　國　　111 　年　　7 　　月　26　　　日
                  刑事第六庭    審判長法  官  李政庭
 　　　　　　　　　　　　　　　　　　 法  官  王光照
                                      法  官  施柏宏
以上正本證明與原本無異。
如不服本判決應於收受本判決後20日內向本院提出上訴書狀，其
未敘述上訴理由者，並得於提起上訴後20日內向本院補提理由書
狀（均須按他造當事人之人數附繕本）「切勿逕送上級法院」。
中　　華　　民　　國　　111 　年　　7 　　月　　26　　日
                                     書記官  黃旭淑     
附錄本判決論罪科刑法條：
毒品危害防制條例第4 條第2 項
製造、運輸、販賣第一級毒品者，處死刑或無期徒刑；處無期徒
刑者，得併科新臺3千萬元以下罰金。
製造、運輸、販賣第二級毒品者，處無期徒刑或10年以上有期徒
刑，得併科新臺幣1千5百萬元以下罰金。
製造、運輸、販賣第三級毒品者，處7 年以上有期徒刑，得併科
新臺幣1千萬元以下罰金。製造、運輸、販賣第四級毒品者，處5
 年以上12年以下有期徒刑，得併科新臺幣5百萬元以下罰金。
製造、運輸、販賣專供製造或施用毒品之器具者，處1 年以上7
年以下有期徒刑，得併科新臺幣1百5十萬元以下罰金。
前五項之未遂犯罰之。

附表一
編號 行為人 販賣/ 轉讓對象 時間 地點 交易/轉讓經過 主文及沒收 1（即起訴書附表一編號1） 鄭家忠 陳建宏 110 年3月1 日22時24分後某時許 陳建宏住處旁小北百貨（高雄市○○區○○○路0 段000 號） 陳建宏以門號0000000000號行動電話與鄭家忠持用之附表二編號1 所示手機門號聯繫甲基安非他命交易事宜後，鄭家忠於左列時間、在左列地點交付重量不詳之甲基安非他命1包予陳建宏，並當場收取3,000 元。 鄭家忠犯販賣第二級毒品罪，處有期徒刑伍年伍月。扣案如附表二編號1 所示之物沒收。未扣案販賣毒品所得新臺幣參仟元沒收，於全部或一部不能沒收或不宜執行沒收時，追徵其價額。（已確定） 2（即起訴書附表一編號2） 鄭家忠孫愼鴻     陳建宏 110 年5月9 日17時37分後某時許 陳建宏住處旁小北百貨（高雄市○○區○○○路0 段000 號） 陳建宏以門號0000000000號行動電話與鄭家忠持用之附表二編號1 所示手機門號聯繫甲基安非他命交易事宜後，孫愼鴻駕駛車牌號碼0000-00 號自用小客車搭載鄭家忠，由鄭家忠於左列時間、在左列地點，交付重量不詳之甲基安非他命1 包予陳建宏，並當場收取3,000 元。 鄭家忠犯販賣第二級毒品罪，處有期徒刑伍年伍月。扣案如附表二編號1 所示之物沒收。未扣案販賣毒品所得新臺幣參仟元沒收，於全部或一部不能沒收或不宜執行沒收時，追徵其價額。（已確定） 孫愼鴻幫助犯販賣第二級毒品罪，處有期徒刑貳年捌月。 3（即起訴書附表一編號3） 鄭家忠孫愼鴻     陳建宏 110 年5月12日0時6 分後某時許 陳建宏住處旁小北百貨（高雄市○○區○○○路0 段000 號） 陳建宏以門號0000000000號行動電話與鄭家忠持用之附表二編號1 所示手機聯繫甲基安非他命交易事宜後，孫愼鴻駕駛車牌號碼0000-00 號自用小客車搭載鄭家忠，由鄭家忠於左列時間、在左列地點，交付重量不詳之甲基安非他命1 包予陳建宏，並當場收取3,000 元。 鄭家忠犯販賣第二級毒品罪，處有期徒刑伍年伍月。扣案如附表二編號1 所示之物沒收。未扣案販賣毒品所得新臺幣參仟元沒收，於全部或一部不能沒收或不宜執行沒收時，追徵其價額。（已確定） 孫愼鴻幫助犯販賣第二級毒品罪，處有期徒刑貳年捌月。 4（即起訴書附表一編號4） 鄭家忠 孫愼鴻 110 年4月3 日10時43分後至11時6分前某時許 鄭家忠女友位於高雄市鳳山區青年路之住處 孫愼鴻以附表二編號1-1所示手機門號以通訊軟體LINE與鄭家忠持用附表二編號1 所示手機聯繫甲基安非他命交易事宜後，鄭家忠於左列時間、在左列地點，交付重量不詳之甲基安非他命1 包予孫愼鴻，並當場收取2,500 元。 鄭家忠犯販賣第二級毒品罪，處有期徒刑伍年肆月。扣案如附表二編號1 所示之物沒收。未扣案販賣毒品所得新臺幣貳仟伍佰元沒收，於全部或一部不能沒收或不宜執行沒收時，追徵其價額。（已確定） 5（即起訴書附表一編號5） 鄭家忠 洪伯融 110 年3月23日21時35分後某時許 高雄市鳥松區澄清湖附近 洪伯融以門號0000000000號行動電話與鄭家忠持用之附表二編號1 所示手機聯繫甲基安非他命交易事宜後，鄭家忠於左列時間、在左列地點，交付重量不詳之甲基安非他命1 包予洪柏融，並當場收取1,000元 。 鄭家忠犯販賣第二級毒品罪，處有期徒刑伍年壹月。扣案如附表二編號1 所示之物沒收。未扣案販賣毒品所得新臺幣壹仟元沒收，於全部或一部不能沒收或不宜執行沒收時，追徵其價額。（已確定） 6（即起訴書附表一編號6） 鄭家忠 洪伯融 110 年3月30日18時42分後某時許 正修科技大學後方 洪伯融以門號0000000000號行動電話與鄭家忠持用之附表二編號1 所示手機聯繫甲基安非他命交易事宜後，鄭家忠於左列時間、在左列地點，交付重量不詳之甲基安非他命1 包予洪伯融，並當場收取2,000 元。 鄭家忠犯販賣第二級毒品罪，處有期徒刑伍年參月。扣案如附表二編號1 所示之物沒收。未扣案販賣毒品所得新臺幣貳仟元沒收，於全部或一部不能沒收或不宜執行沒收時，追徵其價額。（已確定） 7（即起訴書附表一編號7） 鄭家忠 歐柏賢 110 年3月25日17時56分後某時許 高雄市○○區○○路00號上億檳榔攤 歐柏賢以門號0000000000號行動電話與鄭家忠持用之附表二編號1 所示手機聯繫甲基安非他命交易事宜後，鄭家忠於左列時間、在左列地點，交付重量不詳之甲基安非他命1 包予歐柏賢，並當場收取2,000 元。 鄭家忠犯販賣第二級毒品罪，處有期徒刑伍年參月。扣案如附表二編號1 所示之物沒收。未扣案販賣毒品所得新臺幣貳仟元沒收，於全部或一部不能沒收或不宜執行沒收時，追徵其價額，於全部或一部不能沒收或不宜執行沒收時，追徵其價額。 （已確定） 8（即起訴書附表二編號1） 鄭家忠佘威霆 陳建宏 110 年3月17日11時50分後某時許 陳建宏住處旁小北百貨（高雄市○○區○○○路0 段000 號） 佘威霆受鄭家忠所託，與陳建宏交易毒品，陳建宏先以門號0000000000號行動電話與鄭家忠持用附表二編號1 所示手機連繫交易甲基安非他命事宜，再由持用門號0000000000號行動電話之佘威霆聯繫陳建宏甲基安非他命交易事宜，後由佘威霆於左列時間、在左列地點，交付重量不詳之甲基安非他命1包予陳建宏，並當場收取3,000 元，佘威霆再將3,000 元轉交給鄭家忠。 鄭家忠共同犯販賣第二級毒品罪，處有期徒刑伍年伍月。扣案如附表二編號1 所示之物沒收。未扣案販賣毒品所得新臺幣參仟元沒收，於全部或一部不能沒收或不宜執行沒收時，追徵其價額。（已確定） 佘威霆共同犯販賣第二級毒品罪，處有期徒刑伍年肆月。未扣案不詳廠牌手機壹支（含門號0000000000號SIM 卡）沒收，於全部或一部不能沒收或不宜執行沒收時，追徵其價額。 9（即起訴書附表三編號1） 鄭家忠 歐柏賢 110 年5月5 日17時57分後某時許 高雄市楠梓區某工地 歐柏賢以門號0000000000號行動電話與鄭家忠持用之附表二編號1 所示手機聯繫前往工地工作事宜後，鄭家忠於左列時間、在左列地點，轉讓不詳重量之甲基安非他命（無證據證明純質淨重達10公克以上）予歐柏賢。 鄭家忠犯轉讓禁藥罪，處有期徒刑肆月。扣案如附表二編號1 所示之物沒收。（已確定） 10（即起訴書附表三編號2） 鄭家忠 洪伯融 110 年3月22日10時30分後某時許 高雄市鳥松區澄清湖附近 洪伯融以門號0000000000號行動電話與鄭家忠持用之附表二編號1 所示手機聯繫交付毒品事宜後，鄭家忠於左列時間、在左列地點，轉讓不詳重量之甲基安非他命（無證據證明純質淨重達10公克以上）予洪伯融。 鄭家忠犯轉讓禁藥罪，處有期徒刑肆月。扣案如附表二編號1 所示之物沒收。（已確定） 11（即起訴書附表四編號1） 鄭家忠 孫愼鴻□ 110 年4月6 日14時20分後某時許 鄭家忠友人位於高雄市岡山區之住處（地址不詳） 孫愼鴻以附表二編號1-1門號與鄭家忠持用之附表二編號1 所示手機聯繫代為交易甲基安非他命事宜後，鄭家忠先收取孫愼鴻所交付之3,000 元，於左列時間由孫愼鴻搭載鄭家忠前往左列地點，由鄭家忠以上開3,000 元向真實姓名年籍不詳之人綽號「阿明」之人購得重量不詳甲基安非他命1 包，鄭家忠並將該甲基安非他命1包立即交付予孫愼鴻而供其施用完畢。 鄭家忠犯幫助施用第二級毒品罪，處有期徒刑參月，如易科罰金，以新臺幣壹仟元折算壹日。扣案如附表二編號1 所示之物沒收。（已確定） 12（即起訴書附表五編號1） 佘威霆阿明 鄭家忠 110 年4月4 日0時16分許至同日22分許間之某時 高雄市○○區○○路00○0號全家便利商店 鄭家忠以附表二編號1 所示手機與持用門號0000000000號行動電話之佘威霆聯繫甲基安非他命交易事宜後，於110 年4 月3 日23時55分許先由鄭家忠交付1,000 元予佘威霆，再由佘威霆聯繫「阿明」交付甲基安非他命1 包予鄭家忠，而鄭家忠再支付1,500 元毒品價金予「阿明」。 佘威霆共同犯販賣第二級毒品罪，處有期徒刑伍年肆月。未扣案不詳廠牌手機（含門號0000000000號SIM 卡）及販賣毒品所得新臺幣壹仟元沒收，於全部或一部不能沒收或不宜執行沒收時，追徵其價額。 

附表二
編號 扣押物品 數量 所有人 備註 1 ASUS牌行動電話（IMEI：000000000000000 、00000000000000。插有門號0000000000號SIM 卡1張） 1支 鄭家忠 用於本案附表一編號1-11所示犯行。另插有編號1 -1被告孫愼鴻所有之SIM卡。 1-1 門號0000000000號SIM卡（插於編號1手機內） 1張 孫愼鴻 無證據證明與被告2 人本案犯行相關。 2 甲基安非他命 1包 孫愼鴻  3 殘渣袋 1包 孫愼鴻  4 安非他命吸食器 2組 孫愼鴻  5 毒品咖啡包（賓利牌包裝） 64包 佘威霆  6 毒品咖啡包（益生飲包裝） 54包 佘威霆  7 毒品咖啡包（牛頭牌包裝） 36包 佘威霆  8 愷他命 10包 佘威霆  9 毒品咖啡包（益生飲、牛頭牌及賓利牌包裝） 3包 佘威霆  10 現金 32,200元 佘威霆  11 電子磅秤 1台 佘威霆  12 分裝袋 1包 佘威霆  13 愷他命研磨盤及刮板組 1組 佘威霆  14 紫色IPHONE手機（IMEI：000000000000000 ，插有門號0000000000號SIM 卡1 張) 1支 佘威霆  15 金色IPHONE手機（IMEI：000000000000000 ，插有門號0000000000號SIM 卡1 張) 1支 佘威霆  16 白色IPHONE手機 1支 佘威霆  17 甲基安非他命 1包 洪柏融  18 玻璃球吸食器 1組 洪柏融  19 OPPO手機（IMEI：00000000 000000、00000000000000，插有門號0000000000號SIM卡1 張） 1支 歐柏賢  20 吸食器 1組 歐柏賢  21 空氣槍（含彈夾1個） 1支 歐柏賢  22 鋼珠瓶 1瓶 歐柏賢  23 氣瓶 1瓶 歐柏賢